Inventaris van het Archief van Verenigde Doopsgezinde Gemeente van Amsterdam en rechtsvoorgangers
Stadsarchief Amsterdam
- GEMEENTE LAM EN TOREN 1668-1801, 3
  - KERKERAAD, 3.1; Doopsgezinde gemeente Lam en Toren; kerkenraad
    - BIJZONDER, 3.1.2
      - LIDMATEN, 3.1.2.5
        - LIDMATENADMINISTRATIE, 3.1.2.5.1
          - Registers van lidmaten door doop of attestatie, met gerelateerde stukken, 1668 - 1829; 213-231; 3 delen
            - Register N.B. Duplicaat van inv.nr. 213 tot 1756, 1668 - 15 Nov 1767; 214
              Filmnr. 974
            - Register, 1756 - 1829; 215
            - Bijlagen bij het lidmatenregister NB: de bijlagen uit 1725-1766 ontbreken, 1715 - 1784; 216; 1 omslag
            - Lijsten van lidmaten per wijk, ca. 1675; 217; 1 omslag
            - Notitie betreffende het aantal leden in 1676, ca. 1676; 218; 1 stuk
            - Register van vrouwelijke lidmaten, alfabetisch geordend op voornaam, over 1769-1774, met inliggende kladlijst over 1754-1763, 1754 - 1774; 219; 1 deel
            - Register van mannelijke lidmaten en hun doopdatum, alfabetisch geordend op achternaam, daarna gebruikt als register van vrouwelijke lidmaten en hun doopdatum, alfabetisch geordend, met twee inliggende kladlijsten, ca. 1774 - 1775; 220; 1 deel
            - Overzicht van de bijdragen ontvangen van de lidmaten, 1793 - 1801; 221; 1 stuk
            - Formulier voor stichtelijk gedrag, ca. 1800; 222; 1 stuk
            - Afschrift van een besluit van de burgerneesteren van Amsterdam over het bijhouden van een geboorteregister door de doopsgezinde gemeenten, ca. 1714; 223; 1 stuk
            - Afschrift van een kinderboek van de gemeente Lam en Toren en de Verenigde Gemeente over 1666-1811, 224; 1 deel
            - Klapper op het bij de stad Amsterdam ingeleverde kinderboek tot blz. 160 N.B. Het betreft DTB 298, ca. 1750; 225; 1 deel
            - Formulier inzake opgave in het kinderboek., in duplo, met model, ca. 1750; 226; 1 omslag
            - Lijst van kinderen van buiten-lidmaten, 1783; 227; 1 stuk
            - Attesten van goed gedrag, vooral voor het toelaten tot de doop, 1701 - 1772; 228; 1 omslag
            - Verzoek van Jannetje Stol te Middelburg om een kopie van haar doopinschrijving, 1708; 229; 1 stuk
            - Aanvragen om tot de doop te worden toegelaten, ca. 1850; 230; 1 omslag
            - Brief van Abraham Visser met verzoek om de doop, hoewel hij een openbare betrekking bij de gewapende burgerwacht bekleedt, 1796; 231; 1 stuk
        - ATTESTATIES, 3.1.2.5.2
          - Attestaties ingediend bij de gemeente Lam en Toren, alfabetisch geordend per gemeente, 1672 - 1801; 232-362; 132 omslagen
            - Aalsmeer, 232
            - Aardenburg, 233
            - Alkmaar, 234
            - Almelo, 235
            - Altona, 236
            - Ameland: Jan Jacobs gemeente, 237
            - Ameland: Vlaamse gemeente, 238
            - Ameland: Waterlandse gemeente, 239
            - Amsterdam: gemeente Arke Noach, 240
            - Amsterdam: gemeente De Zon, 241
            - Arnhem, 242
            - Beverwijk, 243
            - Het Bildt, 244
            - Blokzijl, 245
            - Bolsward, 246
            - Borne, 247
            - Bortscheijdt, 248
            - Brielle, 249
            - Bunschoten, 250
            - Cleef, 251
            - Crefeld, 252
            - Dantumawoude, 253
            - Danzig, 254
            - Deventer, 255
            - Dokkum, 256
            - Dordrecht, 257
            - Durgerdam, 258
            - Embden, 259
            - Emmerik, 260
            - Enkhuizen, 261
            - Enschede, 262
            - Franeker, 263
            - Frederikstad, 264
            - Giethoorn, 265
            - Goch, 266
            - Goch en Lier, 267
            - Goes, 268
            - Gouda, 269
            - Griesheim in de Palts, 270
            - Groningen: Gemeente aan de Caroliweg, 271
            - Groningen: Vlaamse gemeente, 272
            - Groningen: Waterlandse gemeente, 273
            - Groningen: Verenigde Waterlandse en Vlaamse gemeente, 274
            - Groningen: Gemeente der Oude Vlamingen, 275
            - Groningen: Zwitsers, 276
            - Haarlem: Verenigde Vlaamse en Waterlandse gemeente aan het Klein Heiligland, 277
            - Haarlem: Gemeente in de Kruisstraat, 278
            - Haarlem: Verenigde Vlaamse en Waterlandse gemeente in de Peuzelaarssteeg, 279
            - Haarlem: Verenigde gemeente, 280
            - Hallum, 281
            - Hamburg, 282
            - Harlingen: Jan Jacobsgezinde gemeente, 283
            - Harlingen: Verenigde gemeente, 284
            - Heerenveen, 285
            - Den Helder, 286
            - Hengelo, 287
            - Hindeloopen: Vlaamse gemeente, 288
            - Hindeloopen: Waterlandse gemeente, 289
            - Hoorn: Waterlandse en Verenigde gemeente, 290
            - Huizen, 291
            - Ibersheim in de Palts, 292
            - Den Ilp, 293
            - Imstdorff in de Palts, 294
            - Joure, 295
            - Kampen, 296
            - Koudum, 297
            - Kriegheim in de Palts, 298
            - Leer, 299
            - Leeuwarden, 300
            - Leiden, 301
            - Lobensfelt in de Palts, 302
            - Maastricht, 303
            - Makkum, 304
            - Marienkirch in de Elzas, 305
            - Marken-Binnen, 306
            - Medemblik, 307
            - Middelburg, 308
            - Molkwerum, 308A
            - Monnikendam, 309
            - Muntau, 310
            - Neustad Godens, 311
            - Neuwied, 312
            - Norden, 313
            - Nijezijl, 314
            - Nijmegen, 315
            - Offstein, 316
            - Oldeboom, 317
            - Orloff, 318
            - Purmerend, 319
            - Rees, 320
            - Rotterdam: Vlaamse gemeente, 321
            - Rotterdam: Waterlandse gemeente, 322
            - Rotterdam: Verenigde gemeente, 323
            - Rijnsburg: Collegianten, 324
            - De Rijp, 325
            - Schiedam, 326
            - Sloten, 327
            - Sneek: Waterlandse gemeente, 328
            - Sneek: Verenigde gemeente, 329
            - Spakenburg, 330
            - Stavoren, 331
            - Terhorne, 332
            - Terschelling: Vlaamse gemeente, Verenigde Vlaamse en Waterlandse gemeente, 333
            - Terschelling: Gemeente der Oude Vlamingen, 334
            - Terschelling: Verenigde gemeente, 335
            - Texel: Den Burg, De Waal en Oosterend, 336
            - Texel: Den Hoorn, 337
            - Thiensdorff, 338
            - Twisk, 339
            - Tzummarum, 340
            - Uithoorn, 341
            - Utrecht, 342
            - Veenendaal, 343
            - Vlieland, 344
            - Vlissingen, 345
            - Warns, 346
            - Weesp, 347
            - Wesel, 348
            - Westzaan, 349
            - Wieringen, 350
            - Wildervank, 351
            - Winterswijk, 352
            - Workum, 353
            - Woudsend, 354
            - Zaandam Westzijde: Verenigde Vlaamse en Waterlandse gemeente, 355
            - Zaandam Westzijde: Friese gemeente, 356
            - Zaandam Oostzijde: Verenigde Vlaamse en Waterlandse gemeente, 357
            - Zaandijk, 358
            - Zierikzee, 359
            - Zutphen, 360
            - Zwartsluis, 361
            - Zwolle, 362
          - Ingekomen brieven uit verschillende gemeenten met verzoek om gegevensover personen aan wie attestatie naar die gemeenten is afgegeven, 1674 - 1719; 365; 1 omslag
          - Aanvragen om attestatie, 1678 - 1800; 364; 1 omslag
          - Ingekomen brieven van de gemeenten Alkmaar en Leeuwarden waarin een attestatie geweigerd wordt, 1750 - 1789; 366; 2 stukken
          - Ingekomen brieven betreffende de weigering de attestatie van Adriaan van Maurik, uit Utrecht, aan te nemen, 1777; 367; 2 stukken
          - Ingekomen brieven dat de door Amsterdam verstrekte attestaties zijn aangenomen, 1741 - 1800; 368; 1 omslag
          - Lijst van de bovenvermelde attestaties, alfabetisch geordend per gemeente, opgesteld door G.L. Funke, ca. 1865; 363; 1 stuk
        - CONTINUATIE VAN LIDMAATSCHAP EN BEDANKEN, 3.1.2.5.3
          - Verklaringen van personen die het lidmaatschap van de gemeente opzeggen, 1678 - 1783; 370; 1 omslag
          - Kopie-continuatie van lidmaatschap voor Baltus Rigener en Marike Sigfried, 1733; 369; 1 stuk
      - VRIJDOM VAN WAPENDIENST, 3.1.2.6
        - Verzoekschrift van de kerkeraad aan de 'Eerste Kamer van het Vertegenwoordigend Lighaam des Bataafschen volks' om het ontworpen plan van organisatie der gewapende burgermacht zo te wijzigen dat doopsgezinden met gewetensbezwaar daarvan geen deel hoeven uit te maken, 1799; 371; 1 stuk
        - Ingekomen brieven van ds. Van Heyningen en een commissie uit de doopsgezinde gemeente Enschedé met advies over de organisatie van de burgerbewapening, 1799; 372; 2 stukken
        - Plakkaat betreffende het decreet van het Vertegenwoordigend Lighaam des Bataafschen volks dat alle wetten die jongens van 18 jaar, in armen-, wees- en godshuizen verblijvend, verbieden dienst te nemen buiten werking zijn gesteld, 1800; 373; 1 stuk
      - GEESTELIJKE VERZORGING, 3.1.2.7
        - ALGEMEEN, 3.1.2.7.1
          - Stukken betreffende kerkelijke tucht en toezicht op de lidmaten NB: na 1747 zeer incompleet, 1670 - 1800; 374; 1 omslag
        - GODSDIENSTONDERWIJS, 3.1.2.7.2
          - Afkondiging over de cathechisatie en de regeling der preekbeurten, ca. 1650; 376; 1 stuk
          - Concept van de 'Oproep om de kinderen ter cathechisatie te zenden te meer daar een Kort Begrip uit de tot nu toe gebruikte Aanleijding tot de Christelijke Godsdienst is opgesteld', ca. 1680; 375; 1 stuk
        - PREEKBEURTEN, 3.1.2.7.3
          - Brieven van predikanten over het waarnemen en verwisselen van preekbeurten, 1707 - 1800; 378; 1 omslag
          - Predikbeurtenboekjes en briefjes, 1733 - 1801; 377; 1 omslag
          - Brieven van verschillende buitenleraren over het waarnemen van een preekbeurt in Amsterdam, 1765 - 1795; 379; 1 omslag
        - GODSDIENSTOEFENINGEN, 3.1.2.7.4
          - Afkondiging aan de gemeente over de oprichting en regeling van de wekelijkse 'schriftuurlijke oefeningen', 1677; 380; 1 stuk
          - Stukken betreffende de invoering van een nieuwe psalmbundel, 1684; 381; 1 omslag
          - Afschrift van een rekest van de gecommitteerden van enkele doopsgezinden gemeenten in Noord-Holland aan de Staten om voortdurende vergunning voor het sluiten van huwelijken in hun kerken door hun predikanten, 1686; 382; 1 stuk
          - Afkondiging aan de gemeente over het verplaatsen van de 'schriftuuroefening' van dinsdag- naar woensdagavond, 1696; 383; 1 stuk
          - Uitnodigingsformulier bij de avondmaalsbediening, met bijvoegsels van Galenus Abrahams, ca. 1700; 384; 1 stuk
          - Brief van A.C. Potholt over de manier waarop in de Hervormde kerk het psalmgezang door het orgel begeleid wordt, oorspronkelijk een bijlage bij de door hem geschreven publicatie 'Werken voor den Speelder in het Psalm Musyk Boek', 1777; 385; 1 stuk
          - Stukken betreffende de gezangen van de Kleine Bundel, 1782 - 1787; 386; 1 omslag
          - Stukken betreffende de gezangbundel die in 1793 werd ingevoerd, 387; 1 omslag
          - Voorblad, inhoudsopgave en inleiding van de Christelijke gezangen ten gebruike van de doopsgezinde gemeente, met notities over psalmen en gezangen in verschillende bundels, 1793; 388; 1 omslag
          - Advies van ds. H. Tichelaar over de kerkelijke huwelijksinzegening, ca. 1796; 389; 1 stuk
          - Brief van ds. G. van Heijningen over het onbetamelijke van een huwelijksinzegening in de kerk, 1796; 390; 1 stuk
          - Proeve van zangwijzen voor kerkliederen uit verschillende doopsgezinde bundels en liederen, ca. 1800; 391; 1 omslag
      - KWEEKSCHOOL, 3.1.2.8
        - ALGEMEEN, 3.1.2.8.1
          - Notulenboek over de periode 1692-1714, vervolgens kasboek over de periode 1692-1719, met inliggend kladnotulen uit de periode 1692-1695, 392; 1 deel
          - Notulen van vergaderingen, met klapper en een inleiding over het stichten van de nieuwe kweekschool in de periode 1733-1735 N.B. Met klapper, 1735 - 1811; 393; 1 deel
          - Brief van de kerkeraad van Rotterdam over het beleggen van een Sociëteitsvergadering over het toenemend gebrek aan predikanten, 1709; 394; 1 stuk
          - Concept voor het oprichten van een sociëteit voor de predikdienst en een kweekschool, 1713; 395; 1 stuk
          - Brief van de kerkeraad van Rotterdam met het verzoek om de oprichting van de kweekschool te bespoedigen, 1714; 396; 1 stuk
          - Stukken betreffende het oprichten van een sociëteit en een kweekschool, 1735; 397; 1 pak
          - Reglement en concept-reglementen voor de kweekschool, 1737; 398; 1 omslag
          - Circulaires over de kweekschool, 1737; 399; 1 omslag
          - Circulaires betreffende het aanstellen van hoogleraren en het bedanken voor dit ambt, 1761 - 1796; 400; 1 omslag
          - Intekenlijst van giften tot aankoop van het kabinet van physische instrumenten, 1761; 401; 1 stuk
          - Kasboek, journaal en grootboek over de giften tot aankoop van het kabinet van physische instrumenten, 1761 - 1780; 402-404; 3 deeltjes
            - Kasboek, 402
            - Journaal, 403
            - Grootboek, 404
          - Kwitantie voor de kerkeraad wegens overname van het kabinet, 1800; 405; 1 stuk
        - FONDSEN VOOR DE KWEEKSCHOOL, 3.1.2.8.2
          - Extract uit de notulen van de Representanten van het volk van Amsterdam over de rechten die de kweekschool als erfgenaam van een vijfde van de nalatenschap De Vogel verschuldigd is, 1795; 407; 1 stuk
          - 'Staatboek van het Fonds van wijlen Leonard Thomas de Vogel': kasboek van inkomsten en uitkeringen uit een vijfde van de nalatenschap van L. T.de Vogel 'ten nutte van het Kweekschool', met voorin een lijst van effecten uit 1795, 1795 - 1809; 406; 1 deel
          - Brief betreffende een uitkering uit het legaat Roos aan J. van der Ploeg, student, 1796; 410; 1 stuk
          - Lijsten van uitkeringen en subsidies uit het fonds aan personen en gemeenten, 1798 - 1809; 408; 1 omslag
          - Afschrift van een codicil uit 1790 van Epke Sipkes Roos te Sneek met twee alumniaten groot f 500 voor jongelieden uit Sneek, Workum of Grouw die aan de Kweekschool willen studeren, in tweevoud, 1806; 409; 2 stukken
        - STUDENTEN, 3.1.2.8.3
          - Stukken betreffende het beroepen van proponenten, 1698 - 1777; 413; 1 omslag
          - Stukken betreffende de toelating van en de toelage aan studenten, 1724 - 1799; 414; 1 omslag
          - Circulaire aan de doopsgezinde gemeenten betreffende de eisen die worden gesteld aan personen die willen opgeleid worden aan de Kweekschool, ca. 1737; 415; 1 stuk
          - Brief van de hoogleraar D.A. Walraven over een vaste schikking van door de studenten verschuldigde collegegelden, 1780; 416; 1 stuk
          - Opgave van de verschillende collegegelden van studenten ontvangen, 1800; 417; 1 stuk
          - Lijst van studenten over de periode 1696-1791, ca. 1870; 412; 1 omslag
          - Lijst, opgesteld door J.G. de Hoop Scheffer, van studenten die in de periode 1692-1810 werden opgeleid en tot proponent bevorderd, ca. 1885; 411; 1 stuk
      - ARCHIEF EN BIBLIOTHEEK, 3.1.2.9
        - ALGEMEEN, 3.1.2.9.1
          - Register van archiefstukken vanaf 1635, alfabetisch geordend, met aanduiding van de lade waarin ze geborgen zijn, met klapper, 1744 - 1773; 418; 1 deel
          - Register van archiefstukken vanaf 1635, per lade geordend, met klapper, 1774 - 1811; 419; 1 deel
          - 'Catalogus van allen de boeken de welken berustende zijn in de kasten op de groote kerkenkamer': bibliotheekcatalogus waarbij de boeken naar formaat zijn geordend, ca. 1775; 420; 1 deeltje
          - 'Catalogus Librorum Bibliothecae Teleiobaptistarum Amstelodamensis Pars I': catalogus van de doopsgezinde bibliotheek in veertien rubrieken N.B. Met een inleidende tekst in het Latijn over de geschiedenis van de bibliotheek, de ordening en de gebruiksregels, 1793 - 1821; 421; 1 deel
        - FINANCIËN, 3.1.2.9.2
          - Brieven aan J. Reyersen, 1650 - 1668; 423-428; 6 omslagen
            - 1650 - 1654, 423
            - 1655 - 1656, 424
            - 1657 - 1658, 425
            - 1659 - 1661, 426
            - 1662 - 1663, 427
            - 1664 - 1668, 428
          - Financiële stukken afkomstig uit de nalatenschap van J. Reyersen NB: er zijn geen stukken uit de periode 1681-1701, 1654 - 1702; 429; 1 omslag
          - Stukken betreffende de afwikkeling van de nalatenschap van J. Reyersen, begraven op 7 oktober 1680, 1681 - 1704; 430; 1 omslag
          - Rekening voor de bibliotheek wegens de aankoop van 'Beschrijving van Morea' van J. en G. Jansonius van Waesberge, 1689; 422; 1 stuk
          - Afschrift van het testament uit 1680 van dokter ds. Johannes Reyersen waarbij hij aan de doopsgezinde gemeente 'alle syn gedruckte boeken, nalaat, onder de voorwaarde dat zij nooit verkocht mogen worden', 1698; 431; 1 stuk
          - Afschrift van het testament uit 1768 van Pieter Fontein met codicillen uit 1769 en 1775, waarbij hij zijn niet-Nederlandse boeken, enkele manuscripten en f 4.000 tot aankoop van boeken aan de kweekschool nalaat, met twee bijlagen, 1788; 432; 1 omslag
  - DIAKENEN, 3.2; Doopsgezinde gemeente Lam en Toren; diakenen
    - ALGEMEEN, 3.2.1
      - Notulen van vergaderingen N.B. Met klappers, behalve in inv.nr. 433, en met lijst van bijzondere giften uit de collectekas in inv.nrs. 438-440, 1666 - 1804; 433-441; 9 delen
        - 1666 - 30 Apr 1672, 433
          Filmnr. 7856
        - 1 Mei 1672 - 14 Okt 1677, 434
          Filmnr. 7857
        - 21 Okt 1677 - 9 Jun 1689, 435
        - 9 Jun 1689 - 1700, 436
          Filmnr. 7858
        - 1701 - 1725, 437
        - 'Resolutieboek A', 1726 - 1747; 438
        - 'B', 1748 - 1775; 439
        - 'C', 1776 - 1795; 440
        - 'D', 1796 - 1804; 441
      - Ingekomen financiële jaaroverzichten, sinds 1737 staat van ontvangsten en uitgaven, van het Oudevrouwenhuis over 1687-1693,1695-1700,1719,1737-1741,1743, 1745-1755,1757-1770,1772,1774-1778, 1780,1785, 1787-1790 en 1793-1800, 1688 - 1801; 445; 1 omslag
      - Bijlagen bij de notulen, 1690 - 1700; 443; 1 omslag
      - Ingekomen staten van ontvangsten en uitgaven van diaconessen, 1739 - 1800; 446-447; 2 omslagen
        - NB: de staten uit 1740-1749, 1751, 1753-1759, 1770-1771 en 1773 ontbreken, 1739 - 1779; 446
        - NB: de staten uit 1788-1789, 1792, 1796 en 1798 ontbreken, 1783 - 1800; 447
      - Juridisch betoog dat 'het corpus van de gemeene armen der mennisten binnen de stad Amsterdam in 1659 heeft bestaan als een geoorloofd corpus' en dus mocht erven en eigendommen verwerven, ca. 1750; 444; 1 stuk
      - Klapper op inv.nr.441, 1796 - 1804; 442; 1 deel
    - BIJZONDER, 3.2.2
      - REGLEMENTEN, 3.2.2.1
        - Voorstel van een commissie uit diakenen over het nazien van de wetten, 1785; 448; 1 stuk
      - REGELINGEN MET ANDERE INSTELLINGEN, 3.2.2.2
        - Overeenkomst met de verenigde Waterlandse en Vlaamse doopsgezinde gemeente te Haarlem waarbij vroeger voorgeschoten alimentatiepenningen worden verrekend en partijen zich voortaan verbinden voorschotten binnen drie jaar in rekening te brengen, 1684; 449; 1 stuk
        - Overeenkomst van diakenen van Lam en Toren met diakenen van De Zon over bedeling van gezinnen waarvan alleen de hoofden tot een van beide gemeenten behoren, 1696; 450; 1 stuk
        - Afschrift van de overeenkomst met de remonstranten over bedeling van gemengde gezinnen, 1738; 451; 1 stuk
        - Overeenkomst met de doopsgezinde gemeente te Haarlem, vergaderende in de Peuzelaarsteeg, over het verstrekken van bedeling, 1740; 452; 1 stuk
        - Afschrift van de overeenkomst met de remonstranten over het onderhoud van noodlijdende gezinnen waarvan man of vrouw tot een van beide gemeenten behoort, 1745; 453; 1 stuk
        - Overeenkomst met de hervormde gemeente over de bedeling in gemengde gezinnen, 1759; 454; 1 stuk
        - Brieven van verschillende doopsgezinde gemeenten, alfabetisch geordend, wegens het verlenen en verstrekken van borgtochten, 1774 - 1793; 455; 1 omslag
      - FUNCTIONARISSEN, 3.2.2.3
        - Voorwaarden waarop David Rutgers het diakenambt aanneemt, 1695; 456; 1 stuk
        - Brieven waarbij verschillende diakenen hun betrekking tussentijds neerleggen, 1745 - 1795; 457; 1 omslag
        - Brieven van oud-diakenen die voor een nieuwe benoeming niet in aanmerking willen komen, 1753 - 1799; 458; 1 omslag
        - Rekeningen van de jaarlijkse maaltijd van diakenen, 1764 - 1787; 459; 1 omslag
        - Register met namen van diakenen van alle gezindten in Amsterdam, 1787; 460; 1 deeltje
        - Brief van diaken A. de Haan met het verzoek aan zijn medeleden zijn dienst nog even waar te nemen, 1797; 461; 1 stuk
      - PERSONEEL, 3.2.2.4
        - Ingekomen stukken van de armengeneesheer, 1693 - 1796; 462; 1 omslag
        - Brief van Claas Jakobsz en echtgenote om de plaats van binnenvader en-moeder in het Oudevrouwenhuis te mogen bekleden, 1716; 463; 1 stuk
        - Rekest van Salomon Welsingh en Johanna de Jongh te Middelburg om de plaats van vader en moeder in het Oudevrouwenhuis te mogen bekleden, ca. 1785; 464; 1 stuk
        - Brieven van ds. G. van Heyningen over het vervullen van de vacante betrekking van armengeneesheer, 1793 - 1796; 465; 1 omslag
      - ONDERSTEUNING, 3.2.2.5
        - ALGEMEEN, 3.2.2.5.1
          - Armenboek, met klapper N.B. Voor 1668-1673 zie inv.nr. 136, 1673 - 1809; 466-473; 8 delen
            - 1673 - 1681, 466
              Filmnr. 7858, 7859
            - 1682 - 1695, 467
              Filmnr. 7859
            - N.B. Met bijlage, 1696 - 1713; 468
              Filmnr. 7859, 7860
            - 1714 - 1726, 469
            - N.B. Met bijlagen, 1727 - 1742; 470
            - 1743 - 1761, 471
            - 1762 - 1794, 472
            - 1795 - 1809, 473
          - Register van ondersteunden en hun verdienende kinderen, met klapper, 1693 - 1712; 474; 1 deel
          - 'Notitieboek der treckende ledematen wegens hunne familien en kostwinningen': register van ondersteunden, soms met vermelding van wat zij ontvangen hebben, 1725 - 1736; 475; 1 deel
          - 'Huishouding en kostwinningboek': register van ondersteunden, 1737 - 1783; 476-479; 4 delen
            - 1737 - 1744, 476
            - 1746 - 1752, 477
            - 1753 - 1758, 478
            - N.B. Met klapper, 1762 - 1783; 479
          - Besluit dat uitkeringen aan armen door een diaken slechts na een besluit van diakenen gedaan kunnen worden, ca. 1669; 480; 1 stuk
          - Aanvragen om onderstand, 1678 - 1801; 481; 1 omslag
          - Besluiten over bedeelden die buiten de gemeente getrouwd zijn, 1690 - 1700; 482; 1 omslag
          - Vijf voorstellen met daarop gevallen besluiten betreffende de armenzorg, 1692; 483; 1 stuk
          - Rekest van diakenen, met appointement conform, aan schout en schepenen van Amsterdam om in hun armenzaken gratis te mogen procederen, in tweevoud, 1718; 484; 2 stukken
          - Notitie betreffende een tijdelijke plaatsing van Sara Vos, een bedeelde, in het Werkhuis, met bijlage, 1734; 485; 2 stukken
          - Verzoekschriften aan diakenen om Jacob Paulusz, Aaltje Brand, Hendrikje Gerrits en Steven van Griethuyse in het Pesthuis te plaatsen, 1750 - 1751; 486; 1 omslag
          - 'Rapporten der trekkende ledematen'. Verslag van diakenen over enige ondersteunden en advies over hun toekomstige ondersteuning NB: de rapporten uit de periodes 1756-1761 en 1765-1779 ontbreken, 1755 - 1780; 487; 1 omslag
          - Advies van de advocaten Bondt en Calkoen dat diakenen tot schikking en transactie in betwiste zaken ten volle bevoegd zijn, 1778; 488; 1 stuk